Inventaris van de kopieën der Doop-, Trouw- en Begraafboeken (DTB) van Capelle a/d IJssel
Nationaal Archief, Den Haag
DTB kopie Zuid-Holland; Capelle a/d IJssel
DTB Capelle a/d IJssel
0 0
GEDTBZH029
??? meter; ??? inventarisnummers
Gescande fotokopieën van normale geschreven en gedrukte teksten. De Nederlandstalige stukken van vóór ca. 1700 zijn geschreven in het gotische cursiefschrift, met name in de oud-Hollandse klerkencursief.
Nationaal Archief, Den Haag
Nederduits gereformeerde gemeente te Capelle a/d IJssel
Rooms-katholieke parochie te Capelle a/d IJssel
Ambachtsbestuur ("gerecht", "burgemeesters", "Wet", "schepenen", "commissarissen", gequalificeerden) van Capelle a/d IJssel
Burgerlijke Stand van de gemeente Capelle a/d IJssel
De doopregisters bevatten naast de doopdatum de volledige namen van de ouders en de voornaam van het gedoopte kind. Daarnaast worden soms ook de doopgetuigen en / of peetouders genoemd. De trouwregisters bevatten naast de datum van (onder)trouw de namen van bruidegom en bruid. Daarnaast treft men dikwijls aanvullende gegevens aan, zoals plaats van herkomst, woonadres, de vermelding dat de persoon weduwnaar of weduwe is en eventueel de naam van de vorige partner. Wanneer de partners uit verschillende plaatsen afkomstig zijn of elders trouwen, vindt men ook gegevens omtrent afgegeven attestaties van de huwelijksafkondigingen. De begraafregisters bevatten op datum van aangifte de naam van de begraven persoon. In enkele gevallen wordt ook de datum van overlijden gegeven. Bij (minderjarige) kinderen wordt meestal de naam van de vader vermeld; bij vrouwen en weduwen soms de naam van de echtgenoot. Aanvullende gegevens over de begraafplaats en het luiden van de klok komen zelden voor.
Archiefvorming
Geschiedenis van het archiefbeheer
De verwerving van het archief
3.04
Aanwijzingen voor de gebruiker
Openbaarheidsbeperkingen
Volledig openbaar
De collectie is een duplicaat van een archief in eigen beheer.
Materiële beperkingen
Aanvraaginstructie
Van de documenten die in deze archiefinventaris zijn beschreven, kunnen de originelen niet geraadpleegd worden. Deze zijn overgedragen aan het gemeentebestuur van de gemeente vanwaar ze afkomstig zijn, ter opneming en bewaring in de gemeentelijke archiefbewaarplaats.
Verwant materiaal
Beschikbaarheid van kopieën
Beschrijving van de series en archiefbestanddelen
- CAPELLE AAN DEN IJSSEL (DTB)
  Originelen berusten bij het GA Rotterdam.
  - GEREFORMEERD, a.
    - Doop- en trouwboeken., 1652-1811.; 1-4
      - 1652-1696., 1
        a dopen, 1652-1696 october 7.
        b trouwen, 1652-1696 juni 17.
      - 1696-1763., 2
        - dopen, 1696 november 25-1763.
        - trouwen, 1696 november 2-1763.
      - 1764-1811., 3.I-3.II
        - dopen, 1764-1800.
        - trouwen, 1764-1811 september 1.
        - trouwen, 1764-1811, september 1, dopen 1764-1774., 3.I
        - dopen, 1775-1800., 3.II
      - 1794-1811., 4
        a dopen, 1794-1811 juli 21.
        b trouwen, 1794-1804 april 15.
        Doublure.
    - Begraafregister met vermelding van de naam der overledenen, incidenteel overlijdens- en begraafdata, inkomsten voor grafrechten en eigendomsovergangen, c. 1591-1646., 5
    - Administratie betreffende in de kerk en op het kerkhof begravenen, met vermelding van de verschuldigde grafrechten., 1743-1793.; 6
      Met hiaten. Incidenteel: balansrekening voor de kerkmeesters.
  - GERECHT, b.
    - Trouwboeken., 1661-1811.; 7-8.II
      - 1661 februari 16-1719 juli 15., 7
      - 1796 februari 28-1811 juni 15., 8.I-8.II
        - 1796-1804., 8.I
        - 1805-1811., 8.II
          Vanaf 1806: ondertrouw- en trouwaantekeningen met vermelding van personen die elders in ondertrouw zijn opgenomen, alsmede vermelding van afgegeven attestaties ten bewijze van huwelijksproclamaties.
    - Bijlagen., 1696-1811.; 9.I-10.III
      - 1696-1800., 9.I-9.II
        - 1696-1792., 9.I
        - 1795-1800., 9.II
      - 1801-1811., 10.I-10.III
        - 1801-1805., 10.I
        - 1806-1810., 10.II
        - 1810-1811., 10.III
  - GEQUALIFICEERDEN, c.
    - Overlijdensregister., 1806-1811.; 11
    - Register van aangegeven lijken, 1806-1811., ---
      Zie in Gaarder nr. 2.